臺灣高雄地方法院交通事件裁定　　　　100年度交聲字第198號
原處分機關　高雄市政府交通局
異　議　人　楊勝傑
即受處分人
上列異議人因違反道路交通管理處罰條例案件，對於高雄市政府
交通局民國99年12月31日所為之處分（高市交裁字第裁32-CM000
0000號），聲明異議，本院裁定如下：
    主  文
異議駁回。
    理  由
一、原處分意旨略以：車號XU6-689號重型機車於民國99年1月28
    日上午11時28分許，停放於禁止臨時停車之新北市○○區○
    ○街29巷8 號處，經警於99年2 月8 日製單舉發該車登記名
    義人日盛行，日盛行以該車實際申購人為異議人即受處分人
    楊勝傑為由，依法申請應歸責於實際使用人楊勝傑，原處分
    機關高雄市政府交通局遂於99年12月31日以高市交裁字第裁
    32 -C M0000000號違反道路交通管理事件裁決書，以受處分
    人在禁止臨時停車處所停車為由，依道路交通管理處罰條例
    第56條第1 項第1 款，違反道路交通管理事件統一裁罰基準
    及處理細則第41條、第43條、第44條、第67條規定，裁處異
    議人罰鍰新臺幣( 下同)900元等語。
二、異議意旨則以：異議人就車號XU6-689 號重型機車與日盛行
    於94年9 月19日簽訂機車附條件買賣契約書，該契約書約定
    於價款尚未付清前，異議人得先行占有領牌使用該車，日盛
    行則仍保有該車之所有權，又異議人先前向訴外人陳正坤借
    款，陳正坤乃占有前開車輛作為其債權之擔保，故系爭車輛
    異議人未曾使用過，且異議人與車行間之貨款也已還清，該
    車復於96年11月13日註銷牌照，目前該車並非由異議人占有
    使用，異議人也不知道現由何人使用該車，爰依法聲明異議
    ，請求撤銷原處分等語。
三、按汽車駕駛人在禁止臨時停車處所停車，處600 元以上1,20
    0 元以下罰鍰，道路交通管理處罰條例第56條第1 項第1 款
    定有明文；另按受舉發違反道路交通管理事件之受處罰人，
    認為受舉發之違規行為應歸責他人者，應於舉發違反道路交
    通管理事件通知單應到案日期前，檢附相關證據及應歸責人
    相關證明文件，向處罰機關告知應歸責人，處罰機關應即另
    行通知應歸責人到案依法處理。逾期未依規定辦理者，仍依
    本條例各該違反條款規定處罰，同條例第 85條第1項亦規定
    甚明。
四、經查，車號XU6-689號重型機車於99年1月28日其所有權乃登
    記於日盛行名下，該車之使用人於 99年1月28日上午11時28
    分許，有將該車停放於禁止臨時停車之新北市○○區○○街
    29巷8號處之違規行為，經警於 99年2月8日製單舉發該車登
    記名義人日盛行，日盛行以該車實際申購人為異議人楊勝傑
    為由，依法申請應歸責於實際使用人楊勝傑，原處分機關遂
    於99年12月31日以高市交裁字第裁32-CM0000000號違反道路
    交通管理事件裁決書，以異議人在禁止臨時停車處所停車為
    由，依道路交通管理處罰條例第56條第1項第1款，違反道路
    交通管理事件統一裁罰基準及處理細則第41條、第43條、第
    44條、第67條規定，裁處異議人罰鍰 900元等情，有機車車
    籍查詢資料、機車車主異動歷史查詢資料各 1份、臺北縣政
    府警察局99年2月8日北縣警交大字第 CM0000000號舉發違反
    道路交通管理事件通知單2紙、高雄市政府交通局99年3月12
    日高市交裁駕字第0990001275號函1 紙、高雄市政府交通局
    高市交裁字第裁 32-CM0000000號違反道路交通事件裁決書1
    紙、違規照片1 張、申訴書1 紙等在卷可證(見本院卷第4頁
    、第17頁、第23至24頁、第27至39頁) ，且為異議人所不爭
    執，此部分事實足堪認定；又異議人曾就系爭車輛與日盛行
    於94年9 月19日簽訂機車附條件買賣契約書，雙方約定於價
    款尚未付清前，異議人得先行占有領牌使用該車，日盛行則
    仍保有該車之所有權，且該車直至99年11月30日因違規停車
    遭移置至桃園拖吊場保管，並通知日盛行前往領回後，該車
    始停放在日盛行車庫內保管乙情，亦有機車附條件買賣契約
    書及日盛行回覆函1 紙在卷可佐( 見本院卷第57、59頁) ，
    且異議人亦未於應到案日期前檢附相關證據及應歸責人相關
    證明文件，向處分機關陳述意見。足認上開車輛在日盛行於
    99年11月30日經通知領回該車之前，係由異議人向日盛行以
    附條件買賣方式購得並占有使用中，是日盛行以該車實際申
    購人為異議人之理由，依法申請應歸責於實際使用人，原處
    分機關遂以前開裁決書，對異議人裁處罰鍰900 元之處分，
    於法即無不合。
五、異議人雖以前開情詞置辯，惟查，異議人否認其曾經使用系
    爭車輛，然對於實際使用車輛之人究竟係何人，卻無法具體
    指明，且其亦自承不知道實際使用者為何人，則其空言辯稱
    並非車輛之使用者云云，即無足採信。又異議人雖辯稱伊向
    陳正坤借款，故該車交由陳正坤占有作為擔保之用，陳正坤
    工作之地點為進元當舖云云，然卻未能提出陳正坤之真實姓
    名及年籍資料以供本院傳喚，且本院曾依職權傳喚年籍資料
    相近之人陳坤田而未到庭，又本院依被告之陳述，以函詢方
    式詢問進元當舖，該當舖亦回以陳正坤或陳坤田並非其員工
    等語，有進元當舖陳報狀1紙在卷可憑(見本院卷第64頁) ，
    則異議人所辯各節均無具體事證足資佐證，顯難認定其辯詞
    為真，自不足採為對其有利之證據。異議人雖復辯稱該車已
    於96年11月13日註銷牌照云云，然註銷牌照僅係監理單位行
    政管理上之措施，並無礙於系爭車輛繼續行駛使用，故異議
    人以此為辯詞，尚有未洽。
六、綜上，異議人所執各詞，均無足採信，衡諸上揭規定，原處
    分機關依道路交通管理處罰條例第56條第1項第1款，違反道
    路交通管理事件統一裁罰基準及處理細則第41條、第43條、
    第44條、第67條規定，裁處異議人罰鍰 900元，並無違誤，
    異議人執上開情詞提起本件聲明異議，洵無理由，應予裁定
    駁回。
據上論斷，爰依道路交通管理處罰條例第 87條第2項、道路交通
事件處理辦法第18條，裁定如主文。
中    華    民    國    100    年    5    月    23    日
                  交通法庭  法  官  謝琬萍
以上正本證明與原本無異。
如不服本裁定，應於收受送達後5 日內向本院提出抗告狀。
中    華    民    國    100    年    5    月    23    日
                            書記官 陳玉娥